臺灣板橋地方法院刑事判決　　　　　　　100年度訴字第110號
公　訴　人　臺灣板橋地方法院檢察署檢察官
被　　　告　吳建璋
選任辯護人　黃俊六律師
上列被告因妨害性自主案件，經檢察官提起公訴（99年度偵字第
16170號），本院判決如下：
    主  文       
吳建璋對未滿十四歲之女子以強暴方法而為性交，累犯，處有期
徒刑柒年陸月。
    事  實
一、吳建璋前因傷害案件，經本院以98年度簡上字第591 號判處
    有期徒刑3 月確定，於民國98年12月28日易科罰金執行完畢
    ，竟猶不知悛悔，於99年8 月21日晚間10時至11時許( 起訴
    書誤載為晚間8 時許) ，因見斯時年僅10歲之兒童A 女（88
    年11月生，真實年籍姓名詳卷，偵查中代號00000000號）蹺
    家後獨自一人前往吳建璋所經營位於臺北縣新莊市( 現改制
    為新北市新莊區○ ○○街158 巷5 號之雜貨店，吳建璋明知
    A 女斯時就讀國小四年級，係未滿14歲之未成年女子，因認
    A 女年幼可欺、有機可乘，竟基於對未滿14歲女子為強制性
    交之犯意，先將店內鐵門拉下並將電燈關閉，致店內一片黑
    暗後，要求A 女與之一同到店舖後方之房內，嗣藉口要為A
    女檢查下體，而在床上壓住A 女，並欲強行褪去A 女之褲子
    ，A 女因感覺吳建璋動作粗魯，僅得自行褪去褲子，嗣吳建
    璋即以其身體壓制A 女之強暴手段，而徒手掰開A 女之陰部
    後，違反A 女意願，以手指插入A 女陰道1 次得逞，嗣並自
    行褪去內、外褲，接續前開犯意，而以其陰莖插入A 女陰道
    得逞，因A 女感覺疼痛遂抗拒掙脫，然A 女因蹺家怕被母親
    責罵而不敢回家，而留在吳建璋上址房內，吳建璋遂於翌日
    凌晨0 時30分自行聯絡警方到場，經警員於同日凌晨0 時40
    分趕抵現場後，發覺有異，始查悉上情。
二、案經A 女訴由臺北縣政府警察局( 現改制為新北市政府警察
    局) 新莊分局移送移送臺灣板橋地方法院檢察署檢察官偵查
    後提起公訴。
    理  由            
一、證據能力部分：
(一)、按被告之自白，非出於強暴、脅迫、利誘、詐欺、疲勞訊問
    、違法羈押或其他不正之方法，且與事實相符者，得為證據
    ，刑事訴訟法第156 條第1 項定有明文。查被告於本院準備
    程序時雖辯稱伊先前在本院羈押庭訊問時坦承有觸摸證人A
    女之生殖器乙節，係因伊當時精神不好云云，及於審理時辯
    稱：伊先前承認伊有摸A 女係伊因伊會害怕和焦慮云云。然
    查，被告於案發當日凌晨經員警逮捕後，至當日上午10時21
    分始製作警詢筆錄，並於同日上午11時47分即製作完畢，嗣
    再於同日下午3 時57分起由檢察官訊問，至同日下午4 時22
    分訊畢，有上揭筆錄及臺灣板橋地方法院檢察署公務電話紀
    錄單各1 份附卷可佐，是依上開資料顯示，被告在經逮捕後
    至製作警詢筆錄期間，顯有相當長之時間可供休憩；且警詢
    或偵訊之訊問時間亦均甚短暫，無何疲勞訊問之情形；至被
    告辯稱其係因害怕、焦慮而承認部分事實云云，惟觀諸其於
    該次偵訊時，先係辯稱僅有撥開證人A 女之大腿內側察看有
    無任何異狀云云，嗣後始供承因喝酒一時衝動，故有在證人
    A 女面前脫下己之褲子、亦有用手撫摸A 女的生殖器官等語
     (見偵查卷第30頁至32頁) ，並稱: 「剛剛不老實回答檢察
    官問題，因為我會怕，我怕會被收押就不能參選」等語( 見
    偵查卷第32頁) ，嗣於本院羈押庭訊問並再次供承有用左手
    觸摸證人A 女之性器官等語( 見本院99年度聲羈字第584 號
    卷第4 頁) ，可認被告於偵查中尚能仔細衡量利害得失後而
    為上開供述，其精神狀態應仍屬良好，並非單純係因害怕焦
    慮而陳述不利於己之事實。再者，本案被害人即證人A 女係
    於案發當日晚間10時至11時許至被告上址商店後，與被告在
    店內聊天，嗣經許久，被告始以關閉電燈等方式要求證人A
    女與之同到店內後方之房間內，嗣被告於房內對證人A 女為
    強制性交行為後幾分鐘，員警即於當日凌晨0 時40分許，因
    被告報警而到場處理，證人A 女並當場告知員警遭被告強制
    性交之經過，亦經證人即被害人A 女於審理時證述在卷( 見
    本院卷第59頁背面、第61頁) ，並有臺灣板橋地方法院檢察
    署公務電話紀錄單1 份在卷可憑( 見偵卷第34頁) ，被告則
    供承「警察來了之後，小女生不知道跟警察說什麼，警察就
    押我到派出所，從警察到店裡到押我大約10分鐘」等語( 見
    本院99年度聲羈字第584 號卷第5 頁) ，可認被告係於犯罪
    後「即時」遭發現，員警當場即拘束被告之人身自由而實質
    上已對被告進行逮捕之程序( 故移送書及執行拘提逮捕告知
    本人通知書上記載逮捕時間為當日凌晨3 時20分，自屬有誤
    ) ，其逮捕程序亦無不法，被告上開於偵查中及本院羈押庭
    訊問時之自白亦係出於其自由意志而為之，並與事實相符(
    詳下述) ，其自白具有證據能力，應堪認定。
(二)、再按被告以外之人於審判外之言詞或書面陳述，除法律有規
    定者外，不得作為證據；被告以外之人於審判外之陳述，雖
    不符前4 條之規定，而經當事人於審判程序同意作為證據，
    法院審酌該言詞陳述或書面陳述作成時之情況，認為適當者
    ，亦得為證據。當事人、代理人或辯護人於法院調查證據時
    ，知有第159 條第1 項不得為證據之情形，而未於言詞辯論
    終結前聲明異議者，視為有前項之同意，刑事訴訟法第159
    條第1 項、第159 條之5 分別定有明文，其立法理由在於傳
    聞證據未經當事人之反對詰問予以核實，乃排斥其證據能力
    。惟當事人如放棄對原供述人之反對詰問權，於審判程序表
    示同意該等傳聞證據可作為證據，此時，法院除認該傳聞證
    據欠缺適當性外，自可承認其證據能力。又當事人、代理人
    或辯護人於調查證據時，知有刑事訴訟法第159 條第1項 不
    得為證據之情形，卻表示「對於證據調查無異議」、「沒有
    意見」等意思，而未於言詞辯論終結前聲明異議者，應視為
    已有將該等傳聞證據採為證據之同意，最高法院93年度台上
    字第3533號、94年度台上字第2976號判決亦採同一見解。經
    查：本案被告、辯護人及檢察官於本院準備期日，對於以下
    經本院調查之證據，均表示對證據能力不爭執，復於審判期
    日就本院一一提示之前揭證據方法於言詞辯論終結前，均亦
    未就所調查之證據主張有刑事訴訟法第159 條第1 項不得為
    證據之情形，是參照上開說明要旨，上開證據均有證據能力
    ，合先敘明。
二、認定犯罪事實所憑之證據及理由：
    訊據被告固坦承其明知證人A 女係未滿14歲之人，其於前揭
    時、地，為替證人A 女檢查下體，而於關閉店內鐵門後，以
    手撥開證人A 女的大腿觀看其生殖器等事實，惟矢口否認有
    何強制性交之犯行，並辯稱：係證人A 女向伊訴苦，謂其被
    網咖的大哥哥欺負，走路時下體會痛，而要求伊為其檢查下
    體，斯時伊右手因受傷而有打石膏，手指頭不可能有辦法插
    入證人A 女的生殖器內，伊亦未脫下己之褲子強行以其生殖
    器觸碰證人A 女的生殖器云云，惟查：
(一)、被告於前揭時、地，違反證人A 女之意願，而以其手指插入
    證人A 女之生殖器，並接續以其生殖器欲插入證人A 女之生
    殖器，惟因證人A 女反抗而未得逞之事實，迭據證人A 女於
    警詢、偵查中證稱：「我於99年8 月21日早上7 點多出門，
    一個人玩到晚上8 點多去被告的店，於晚上12點多時他把店
    的鐵門關起來，並說給他摸一下給我800 元，摸2 下給1000
    元，他把我的褲子脫掉，也脫他自己的褲子摳我尿尿的地方
    的外面2 次，手指頭沒有進去尿尿地方的裡面，他又要用他
    尿尿的地方插我尿尿的地方，有碰觸到我尿尿的地方，但是
    因為很痛所以我把他推開，又用我手摸我那個地方1 次，又
    想要插我，我很痛又推開他，他用舌頭舔我尿尿的地方1 次
    ，因為我一直推開他，他就放棄了，去把鐵門打開，並打電
    話報警，警察看到我，就把我帶到派出所了。被告有用兩隻
    手抓我兩隻手臂，還有用身體壓著我，不讓我動，被告有說
    要給我錢，但是沒有給我」( 見偵卷第10至12頁) 、「被告
    說要提供現金800 元或現金1000元以換取觸摸我身體或生殖
    器，我沒有接受他的提議，當時我拒絕他，是他一直重覆問
    我，然後他自己自認為我答應他，其實我從來沒有答應他。
    」( 見偵卷第13頁) 、「8 月21日有被雜貨店的叔叔摸，去
    雜貨店因為我蹺家，不知道要他那裡，剛好看到他的店開著
    ，我就進去，我認識他，我是半夜22時到23時左右去的，我
    從星期六早上蹺家，半夜去他們家，我白天去網咖或遊戲間
    。我在雜貨店裡有看電視及吃東西，他對我甜言密語，跑過
    來要抱我，我掙脫，他說不要這樣，他說我給他摸，他要給
    我幾百元或1000元，我說我不要，我自己走到他的床上，到
    床上時他有摸我，他把我的褲子脫下來，用手摸我尿尿的地
    方。（是否有反抗？）我沒有想那麼多，我就讓他脫了。他
    用手及他尿尿的地方，去戳我尿尿的地方，他自己有脫自己
    的褲子，他的手指頭有伸進去我尿尿的地方，他後來沒有給
    我錢。他很笨，他自己報警，警察來時我在房間，警察看到
    我，問我有沒有被怎樣，我就說有。被告用手戳我尿尿的地
    方，我有反抗，我要掙脫時，他用手把我抓回來，他用手戳
    我尿尿的地方一次，後來因為我覺得很痛，所以他才停，他
    有用嘴巴親我尿尿的地方1 次，我覺得很噁心。沒有跟雜貨
    店的叔叔說，我被網咖的朋友欺負。」( 見偵卷第50至52頁
    ) 、「我跟被告說我坐下來時，下體會痛，他跟我說，他會
    輕輕的用，不會很大力，他硬拉下我的褲子。被告他自己有
    脫褲子，後來也把他自己的內褲脫下來。後來他用手戳我的
    下體，他有用手撥開我的大腿內側，後摸我的陰部，但是沒
    有戳到裡面。他有脫他自己的內褲，先用手摸我下體後他再
    用他的雞雞戳我的陰部，被告之前曾經對我說有一些甜言密
    語的話。」等語( 見偵卷第74至75頁)
(二)、又證人A 女嗣本院審理時仍一致證稱：「我是買東西時認識
    被告，99年8 月21日晚上約10點多11點到雜貨店找被告聊天
    ，沒有買東西，一開始我到店裡，人在櫃台前面，被告說甜
    言蜜語的話，後來過了很久，就把雜貨店的鐵門全部關起來
    ，叫我去房間，一開始我說不要，我本來要出去，但被告把
    雜貨店門關起來，所以我出不去，他連雜貨店外面的門都關
    起來，店裡電燈也有關起來，我覺得很黑很害怕，房間的燈
    開著，他叫我趕快去，我就進去，我只是坐在他的床上，他
    就把我的褲子脫掉。我原本想要自己脫褲子，但是後來我覺
    得不要，被告就把我的褲子脫下，被告有用手摸我身體下面
    ，手指有插進我尿尿的地方，但是沒有很進去。我在警局告
    訴警察，說被告手指沒有進去我尿尿的地方，我的意思是，
    有摸進去，但是沒有伸得很進去，當時我覺得癢癢的，之後
    覺得有點痛，我就把他推開。被告有用他的尿尿的地方碰觸
    我尿尿的地方的外面，有點碰觸到裡面，我當時覺得痛痛的
    ，我還有把他推開，有反抗，但是被告把我拉回來。當天因
    為我蹺家所以去被告的雜貨店，但沒有告訴被告說我被其他
    人欺負，我沒有主動要被告幫我檢查身體，是被告跟我說甜
    言蜜語的話，叫我去房間，他跟我說有點不雅的話，例如問
    我有無男朋友，有無做過、問我要不要去他房間、待會要不
    要那個，我當時都不理他。當天被告沒有給我錢，被告把手
    及尿尿的地方放在我尿尿的地方，我當時有反抗，但是被告
    不讓我走，我一直要起來，被告一直壓住我。是被告幫我脫
    下褲子的，被告脫我褲子時很粗魯，所以我就自己脫，我沒
    有全部脫，我只有脫到一半，是被告一直叫我脫，我怕他待
    會打我，所以我就脫。被告在進去房間脫褲子之後有說給他
    摸一下給我800 元，但是我說我不想要，被告有要讓他摸一
    下，幫我檢查一下身體，我不理他，不然就是說不要，在被
    告碰觸我之前，沒有跟被告說坐下來下體會痛，我是在他作
    的時候說的，我告訴他輕輕的弄，因為被告把我壓住，我想
    說他是男的，所以我就叫他輕輕的弄，後來我一直反抗，被
    告就不要做了，他把雜貨店的門打開，繼續看電視。當天被
    告對我這件事情，沒有別人看到，被告就跑到櫃台前面，繼
    續開他的雜貨店，鐵門後來有打開，我則繼續待在他的房間
    ，待了幾分鐘，後來警察就來了，應該是被告報警。當天我
    蹺家，我覺得我媽媽會生氣，我也想說我回去會被罵，所以
    被告叫我回家我就沒有回家。我聽到警察在外面，就蓋棉被
    躲起來，但是最後警察還是找到我。」等語( 見本院卷第59
    至64頁) ，經核證人A 女就被告有無以其手指頭插入伊器官
    ，雖於警詢時證稱：「被告摳我尿尿的地方的外面2 次，手
    指頭沒有進去尿尿地方的裡面」等語，然於偵查中二次接受
    訊問時均稱: 「他的手指頭有伸進去我尿尿的地方」、「後
    來他用手戳我的下體，他有用手撥開我的大腿內側，後摸我
    的陰部，但是沒有戳到裡面」，並於審理時證稱：「警詢時
    的意思是被告的手有摸進去，但是沒有伸得很進去」等語，
    酌以證人A 女於案發時年僅10歲，有其真實姓名年籍對照表
    附卷可憑，其對於男女之身體構造或男女之事懵懵懂懂，因
    認被告之手指頭並未插入其生殖器甚深，而在警詢時稱被告
    之手指頭並未進去其尿尿的地方，亦合常理，尚難以此指摘
    其前後所述有何矛盾之處。再被告確有以其陰莖碰觸證人A
    女陰道，然嗣因A 女感覺疼痛遂抗拒掙脫等情，亦迭經證人
    A 女於警詢及本院審理時證述如上，可認證人A 女於偵查中
    證稱：「他尿尿的地方快要碰到我尿尿的地方時，我掙脫了
    」等語，其真意應係指被告之陰莖仍有到碰觸到其陰道，僅
    係後來遭其掙脫之意，而衡以被告斯時之動作既已足使證人
    A 女下體感覺疼痛，可認被告之生殖器確已進入證人A 女之
    陰道無誤。況且證人A 女於99年8 月22日經就醫驗傷結果，
    其處女膜12點方向呈分開狀態，有行政院衛生署台北醫院受
    理疑似性侵害事件驗傷診斷書乙份暨病歷資料乙份在卷可憑
    ，核與證人A 女證稱被告有以手指頭、生殖器插入其陰道乙
    節相符，且證人A 女對於被告係如何壓制或強拉伊等手段，
    而違反其意願，對之為上揭行為之情節，所述始終如一，因
    認其證述與事實相符，而堪採為認定本案犯罪事實之證據。
(三)、且被告於偵查中及本院羈押庭時並曾供承：「有在A 女面前
    脫下自己的褲子，我有脫外褲及內褲，因為我當時有喝酒，
    一時興奮，想要擁抱A 女。我有用手指撫摸她的生殖器官，
    因為喝酒一時衝動」( 見偵卷第32頁) 、「我用左手觸摸被
    害人性器官，處女膜沒有破，我就告訴她要回家，不然就要
    報警。撫摸被害人的性器官當時我有脫褲子。我撫摸被害人
    性器官30秒，從脫褲子到看完，大約三、四分鐘，我知道她
    是處女後，我就沒有碰她了，我就叫她回去」等語( 見本院
    99 年 度聲羈字第584 號卷第4 頁) ，核與證人A 女證稱被
    告有脫下自身之褲子、並有以手指頭碰觸其性器之情相符，
    被告嗣於審理時辯稱僅有肉眼觀看證人A 女之生殖器云云，
    核屬臨訟卸責之詞，不足為採。再者，被告既於偵查中自承
    其係以其左手撫摸證人A 女之性器官，則其斯時右手是否有
    打石膏核與本案案情無涉，被告執此辯稱其不可能以手指頭
    伸入證人A 女之陰道云云，亦屬無稽。至雖證人A 女於審理
    時證稱被告係以右手觸摸伊等語( 見本院卷第64頁背面) ，
    惟考量其作證時距案發之日已逾半年，對此細節記憶稍有混
    淆錯誤，亦屬事理之常，尚難以茲作為對被告有利之認定。
    又本案係被告主動於99年8 月22日凌晨0 時30分報案，員警
    則於當日凌晨0 時40分到場處理，有臺灣板橋地方法院檢察
    署公務電話紀錄單1 份在卷可憑( 見偵卷第34頁) ，被告於
    員警到場前，顯有充分之時間可清洗己之手部，是其於當日
    經警採集左、右手之食指、中指棉棒送驗結果，未檢出被害
    人A 女之DNA ( 見偵卷第68頁) ，亦不足作為認定被告未為
    本案犯行之依據，附此敘明。
(四)、綜上所述，被告明知A 女係未滿14歲之人，卻違反其意願，
    而以強暴之手段對A 女為性交行為之事實，其事證已臻明確
    ，被告犯行洵堪認定，應予依法論科。
三、論罪科刑之理由：
    核被告所為，係犯刑法第222 條第1 項第2 款以強暴手段，
    對未滿14歲之女子為強制性交罪。被告於密切接近之時、地
    ，先後以其手指插入證人A 女之陰道後，復以其性器插入證
    人A 女之陰道，所侵害之法益均為證人A 女之性自主權，依
    一般社會通念，難以強行分開，應評價為接續之一行為，始
    為合理，而僅論以一強制性交既遂罪。公訴人以被告欲以其
    性器插入證人A 女之陰道時，遭證人A 女反抗掙脫，因認被
    告另觸犯刑法第222 條第2 項之加重強制性交未遂罪嫌，而
    與其既遂部分為接觸一行為云云，容有未恰。又被告前有如
    事實欄所載之論罪科刑執行情形，有臺灣高等法院被告前案
    紀錄表附卷可憑，其於受徒刑執行完畢後5 年內，故意再犯
    本件有期徒刑以上之罪，為累犯，應依刑法第47條第1 項加
    重其刑。再按刑法第222 條第1 項第2 款之罪，已將「對於
    未滿14歲之男女」列為犯罪構成要件，係針對被害人年齡所
    設之特別規定，是被告前開犯行，自均無庸再依兒童及少年
    福利法第70條第1 項規定各加重其刑之必要，附此敘明。爰
    審酌被告前有傷害、妨害公務等前科，素行非佳，有臺灣高
    等法院被告前案紀錄表在卷可憑，其為滿足自己性慾，而以
    強暴手段，違反A 女意願，對之為性交行為，嚴重妨害身心
    未臻成熟之證人A 女性自主權，影響其身心健康與人格發展
    ，自應予以非難，被告犯後猶矢口否認犯行，態度非佳等一
    切情狀，量處如主文所示之刑，以示儆懲。
據上論斷，應依刑事訴訟法第299 條第1 項前段，刑法第222 條
第1 項第2 款、第47條第1項，判決如主文。
本案經檢察官王筱寧到庭執行職務
中    華    民    國   100    年    6     月    3     日
                  刑事第十三庭  審判長法  官  林淑婷

                                      法  官  饒金鳳
    
                                      法  官  陳昭筠

以上正本證明與原本無異。
如不服本判決，應於收受送達後10日內向本院提出上訴書狀，其
未敘述上訴之理由者並得於提起上訴後20日內向本院補提理由書
（均須按他造當事人之人數附繕本）。

                                      書記官  黃文儀 
中    華    民    國   100    年    6     月    7     日
附錄本案論罪科刑法條全文： 
中華民國刑法第222條 
犯前條之罪而有下列情形之一者，處 7 年以上有期徒刑：
一、二人以上共同犯之者。
二、對未滿十四歲之男女犯之者。
三、對精神、身體障礙或其他心智缺陷之人犯之者。
四、以藥劑犯之者。
五、對被害人施以凌虐者。
六、利用駕駛供公眾或不特定人運輸之交通工具之機會犯之者。
七、侵入住宅或有人居住之建築物、船艦或隱匿其內犯之者。
八、攜帶兇器犯之者。
前項之未遂犯罰之。